# 请教陈老师合伙企业的分红处理

提问人：zsmj 时间：2022-12-04 13:12:57
陈老师您好，最近遇到一家合伙企业的审计，A公司出资 500 万元投资了一家B合伙企业持股30%（不考虑其他合伙企业的出资与分红），本年度B企业进行了分红，假如A合伙人分得 100 万，目前A的处理是借银行存款 100 万元 贷：长期股权投资 100 万元 ，B企业的处理是借：实收资本 100 万元 贷：银行存款 100 万元。合伙协议约定了分红先冲减各合伙人的出资本金，请问陈老师这样处理是否合适？

回答人：chenyiwei
如果合伙企业对合伙人的分配是在投资项目退出时进行的，即以项目为单位进行本金回收和收益分配，则在整体投资尚未全部回收之前，就单个投资项目而言，也存在本金回收和收益分配的区分，并不是只有到所有投资均收回后才能开始确认投资收益。
在这类情况下，由合伙企业的管理人（普通合伙人）出具的分配通知单上载明的信息是有限合伙人进行会计处理的必要依据。